【裁判字號】    95,訴,495
【裁判日期】    950830
【裁判案由】    公共危險
【裁判全文】
臺灣基隆地方法院刑事判決               95年度訴字第495號
公  訴  人  臺灣基隆地方法院檢察署檢察官
被      告  乙○○
                    （現於台灣基隆看守所羈押中）
上列被告因公共危險案件，經檢察官提起公訴（95年度偵字第22
87號），本院合議庭裁定由受命法官獨任進行簡式審判程序，茲
判決如下：
    主  文
乙○○連續放火燒燬他人所有之塑膠遮雨棚、木質桌子，處有期
徒刑壹年貳月。扣案打火機壹個沒收。
    理  由
一、犯罪事實：
    乙○○原係基隆港務局司機，於民國（下同）90年退休後，
    因退休金為其妻林楊錦秀領走，因而心生不滿，明知以打火
    機引燃報紙，使該報紙燃燒會造成附近易燃物品延燒之危險
    ，竟為洩憤而為放火之行為，並基於概括犯意，於附表編號
    一至三所示之時間及地點，以附表一編號一至三所示之方式
    ，放火燒燬附表一編號一至三所示之物品，嗣於95年5月8日
    凌晨4時許，又在基隆市○○○路167號前點火引燃附表編號
    四所示放置於瓦斯桶上之塑膠桶一只，致該塑膠桶燒燬時，
    為巡邏員警當場查獲，並當場扣得打火機一個，始循線查悉
    上情。
二、程序事項：
    本件被告乙○○所犯者非為死刑、無期徒刑、最輕本刑為 3
    年以上有期徒刑之罪或高等法院管轄第一審案件，其於準備
    程序進行中，先就被訴事實為有罪之陳述，經告知其簡式審
    判程序之旨，並聽取公訴人之意見後，本院依刑事訴訟法第
    273條之1第 1項之規定，裁定由受命法官獨任進行簡式審判
    程序，合先敘明。
三、認定事實所依據之證據及理由：
（一）被告自白：被告於本院審理中自白其於附表編號一至四所
      述時、地放火之犯行事實，其任意自白核與下列事證相符
      ，應堪採為證據。
（二）事證詳如附表證據一覽表
四、論罪及科刑之理由：
（一）核被告乙○○所為，係犯刑法第175條第1項之放火燒燬前
      二條以外他人所有物罪。
（二）查被告行為後，刑法業於94年1月7日修正、94年2月2日公
      布，並於95年7月1日起施行，其中與本件有關部分之第56
      條，業已修正。次查刑法施行法並於 95年6月14日修正，
      增訂第1條之1。按「行為後法律有變更者，適用行為時之
      法律，但行為後之法律有利於行為人者，適用最有利於行
      為人之法律。」，修正後刑法第2條第1項定有明文。此條
      規定係規範行為後法律變更所生新舊法律比較適用之準據
      法，本身尚無新舊法比較之問題，於新法施行後，應一律
      適用新法第2條第1項之規定，為「從舊從輕」之比較，先
      予敘明。本案被告先後多次放火犯行，時間緊接，犯罪構
      成要件相同，顯係基於概括犯意反覆為之，公訴人以刑法
      第56條連續犯起訴，惟該連續犯之規定，業於被告行為後
      之95年7月1日修正公布施行刪除，此刪除雖非犯罪構成要
      件之變更，但顯已影響行為人刑罰之法律效果，自屬法律
      有變更，依新法第2條第1項規定，比較新、舊法結果，仍
      應適用較有利於被告之行為時法律即舊法論以連續犯（最
      高法院95年第8次刑事庭會議決議參照），並加重其刑。
（三）本院爰審酌被告犯罪之動機、及以自備打火機，放火燒燬
      他人之物品，並犯後態度良好等一切情狀，量處如主文所
      示之刑。扣案之打火機一個，為被告所有供本件犯罪所用
      之物，應依法宣告沒收，至刑法第38條第1項第3款於94年
      2月2日刑法修正時，雖另增列因犯罪所生之物得沒收之規
      定，然核與本件憑以沒收之刑法第38條第1項第2款無關，
      不生新舊法比較問題，亦此敘明。
據上論斷，應依刑事訴訟法第273條之1第1項、第299條第1 項前
段，刑法第2條第1項前段、第175條第1項、修正前第56條、第38
條第1項第2款，判決如主文。
本案經檢察官張立達到庭執行職務
中    華    民    國    95    年    8     月    30    日
                  刑事第三庭法    官  齊  潔
以上正本證明與原本無異。
對於本件判決如有不服，應於收受送達後10日內，向本院提出上
訴書狀，上訴於臺灣高等法院，並按他造當事人之人數附具繕本
。
中    華    民    國    95    年    8     月    30    日
                            書 記 官  潘端典
附錄論罪法條：
中華民國刑法第175條
（放火燒燬住宅等以外之物罪）
放火燒燬前二條以外之他人所有物，致生公共危險者，處 1 年以
上 7 年以下有期徒刑。
放火燒燬前二條以外之自己所有物，致生公共危險者，處 3 年以
下有期徒刑。
失火燒燬前二條以外之物，致生公共危險者，處拘役或 3 百元以
下罰金。
附表：
┌──┬────┬───────┬───┬────────────────┐
│編號│犯罪時間│犯罪事實及手法│被害人│證據一覽表                      │
│    │犯罪地點│              │      │                                │
├──┼────┼───────┼───┼────────────────┤
│一  │95.04.16│以其所有之打火│丁○○│(1)被告乙○○之自白              │
│    │凌晨4 時│機引燃之基隆市│高義興│  警詢（95年偵字第2287號卷第11│
│    │許      │明德一路157 號│      │    頁至第12頁、第14頁）        │
│    │基隆市明│1 樓鐵門上之春│      │  偵訊（95年偵字第2287號卷第40│
│    │德一路15│聯使該春聯起火│      │    頁、第48頁至第49頁）        │
│    │7號1樓前│燃燒，並延燒將│      │(2)被害人丁○○之指訴            │
│    │騎樓、基│基隆市○○○路│      │  警詢（95年偵字第2287號卷第17│
│    │隆市明德│161號1樓之信箱│      │    頁）                        │
│    │一路161 │燒燬。        │      │  偵訊（95年偵字第2287號卷第48│
│    │號1 樓  │              │      │    頁至第49頁）                │
│    │        │              │      │(3)被害人高義興於警詢之指訴（95年│
│    │        │              │      │  偵字第2287號卷第78頁）        │
│    │        │              │      │(4)現場照片6 幀（95年偵字第2287號│
│    │        │              │      │  卷第28頁、、第58頁編號）│
│    │        │              │      │(5)扣案打火機1 個                │
├──┼────┼───────┼───┼────────────────┤
│二  │95.04.18│以其所有之打火│戊○○│(1)被告乙○○之自白              │
│    │凌晨4 時│機引燃拾得之報│余常順│  警詢（95年偵字第2287號卷第11│
│    │許      │紙，使該報紙起│      │    頁至第12頁、第14頁）        │
│    │基隆市明│火燃燒，並延燒│      │  偵訊（95年偵字第2287號卷第40│
│    │德一路16│將告訴人戊○○│      │    頁、第49頁）                │
│    │7 號早餐│所有之塑膠遮雨│      │(2)告訴人戊○○之指訴            │
│    │店攤位、│棚3 片、桌子1 │      │  警詢（95年偵字第2287號卷第19│
│    │麵線羹攤│張及被害人余長│      │    頁）                        │
│    │位      │順所有之四角桌│      │  偵訊（95年偵字第2287號卷第47│
│    │        │子1 張、塑膠遮│      │    頁至第48頁）                │
│    │        │雨棚1 片燒燬，│      │(3)被害人甲○○於警詢之指訴（95年│
│    │        │致生公共危險，│      │  偵字第2287號卷第23頁）        │
│    │        │嗣經人報警撲滅│      │(4)現場照片11幀（95年偵字第2287號│
│    │        │。            │      │  卷第29頁、、第32頁、、│
│    │        │              │      │  第59頁編號、第60頁編號）  │
│    │        │              │      │(5)基隆市消防局第二大隊七堵分隊受│
│    │        │              │      │  理火災案件登記表1 件（95年偵字│
│    │        │              │      │  第2287號卷第36頁）            │
│    │        │              │      │(6)扣案打火機1 個                │
├──┼────┼───────┼───┼────────────────┤
│三  │95.05.03│以其所有之打火│丙○○│(1)被告乙○○之自白              │
│    │凌晨4 時│機引燃拾得之報│      │  警詢（95年偵字第2287號卷第11│
│    │許      │紙，使該報紙起│      │    頁至第12頁、第14頁）        │
│    │基隆市明│火燃燒，並延燒│      │  偵訊（95年偵字第2287號卷第40│
│    │德一路16│將被害人丙○○│      │    頁至第41頁、第49頁）        │
│    │5 號旁「│所有之塑膠桶1 │      │(2)告訴人丙○○之指訴            │
│    │五姨麵店│個及木板1 片燒│      │  警詢（95年偵字第2287號卷第21│
│    │」攤位  │燬，致生公共危│      │    頁）                        │
│    │        │險，惟幸未繼續│      │  偵訊（95年偵字第2287號卷第48│
│    │        │延燒至他物即行│      │    頁）                        │
│    │        │熄滅。        │      │(3)現場照片9 幀（95年偵字第2287號│
│    │        │              │      │  卷第29頁、第30頁、、第60│
│    │        │              │      │  頁編號至第63頁編號編號）  │
│    │        │              │      │(4)基隆市消防局第二大隊七堵分隊受│
│    │        │              │      │  理火災案件登記表1 件（95年偵字│
│    │        │              │      │  第2287號卷第37頁）            │
│    │        │              │      │(6)扣案打火機1 個                │
├──┼────┼───────┼───┼────────────────┤
│四  │95.05.08│以其所有之打火│甲○○│(1)被告乙○○之自白              │
│    │凌晨4 時│機引燃拾得之紙│      │  警詢（95年偵字第2287號卷第11│
│    │30分許  │張，使該紙張起│      │    頁至第12頁、第14頁）        │
│    │基隆市明│火燃燒，並延燒│      │  偵訊（95年偵字第2287號卷第41│
│    │德一路  │將被害人甲○○│      │    頁、第49頁）                │
│    │167 號麵│所有置於之瓦斯│      │(2)被害人甲○○於警詢之指訴（95年│
│    │線羹攤位│筒上之塑膠桶1 │      │  偵字第2287號卷第23頁）        │
│    │        │個燒燬，致生公│      │(3)證人陳聖賢於偵訊時之證述（95年│
│    │        │共危險，嗣經基│      │  偵字第2287號卷第82頁至第83頁）│
│    │        │市分局七堵派出│      │(4)現場照片11幀（95年偵字第2287號│
│    │        │所員警陳聖賢當│      │  卷第28頁、第29頁編號、第31│
│    │        │場發現制止。  │      │  頁、、第33頁、至第34頁│
│    │        │              │      │  、、第63頁編號至第64頁編│
│    │        │              │      │  號）                        │
│    │        │              │      │(5)扣案打火機1 個                │
└──┴────┴───────┴───┴────────────────┘


司法院資訊處製作；財團法人民間司法改革基金會備份。
